臺灣高等法院刑事判決　　　　　　　 100年度上訴字第3018號
上　訴　人　臺灣桃園地方法院檢察署檢察官
被　　　告　林玲紅
上列上訴人因被告偽造文書等案件，不服臺灣桃園地方法院 100
年度審訴字第1633號，中華民國100年8月31日第一審判決（起訴
案號：臺灣桃園地方法院檢察署100年度偵緝字第959號），提起
上訴，被告就被訴事實為有罪之陳述，經本院裁定依簡式審判程
序審理，並判決如下：
    主  文
上訴駁回。
林玲紅緩刑伍年，並應向被害人國泰人壽保險股份有限公司支付
新台幣陸拾肆萬元，償還方式每月支付新台幣壹萬元。
    事實及理由
一、本件被告林玲紅所犯刑法第336條第2項之業務侵占罪及同法
    第210條、第216條之行使偽造私文書罪，非死刑、無期徒刑
    、最輕本刑為3 年以上有期徒刑之罪，被告就被訴事實為有
    罪之陳述，經本院認合於刑事訴訟法第273條之1第1 項之規
    定，於民國100 年12月13日當庭裁定進行簡式審判程序審理
    ，則本案證據之調查，依前開第273條之1第1 項規定，不受
    同法第159條第1項、第161條之2、第161條之3、第163條之1
    及第164條至第170條規定之限制，合先敘明。
二、本案經本院審理結果，認第一審以被告林玲紅犯刑法第 336
    條第2項之業務侵占罪及同法第210條、第216 條之行使偽造
    私文書罪，分別判處有期徒刑6 月，如易科罰金，以新臺幣
    壹仟元折算壹日及有期徒刑3 月，如易科罰金，以新臺幣壹
    仟元折算壹日，偽造之「邱碧雲」署押2 枚均沒收。主刑部
    分應執行有期徒刑7 月，如易科罰金，以新臺幣壹仟元折算
    壹日，認事用法及量刑均無不當，應予維持，茲引用第一審
    判決書記載之事實、證據及理由（如附件）。
三、檢察官上訴意旨略以：刑事審判之量刑，旨在實現刑罰權之
    分配的正義，故法院對科刑判決之被告量刑，應符合罪刑相
    當原則，使罰當其罪，以契合人民之法律感情，此所以刑法
    第57條明定科刑時應審酌一切情狀，尤應注意該條所列各款
    情形，以為科刑輕重之標準。本案經證人即告訴代理人羅美
    珍指述犯罪情節明確，復經當庭提示卷附A 式保險契約內容
    變更/保單補發/契約轉換/ 集體彙繳申請書，被告林玲紅仍
    於100年5月22日、同年月27日偵查中均矢口否認犯行，遲至
    法院審理中，經審判長曉諭後，始坦承業務侵占、行使偽造
    私文書等犯行，實難以其犯後態度作為輕判理由。再者，被
    告侵占款項達新台幣（下同）67萬元，所生危害甚鉅。且被
    告犯後未與告訴人國泰人壽保險股份有限公司（下稱國泰人
    壽保險公司）和解，賠償告訴人之損害，使保戶對保險制度
    及告訴人失去信心，令告訴人公司商譽所受之損害無以回復
    ，徵諸刑事審判旨在實現刑罰之分配正義，法院對於有罪被
    告之科刑，應符合罪刑相當之原則，使輕重得宜，罰當其罪
    ，期能實現刑法公平正義理念、罪刑相當原則及比例原則，
    原審判決之量刑似稍嫌過輕等語。惟量刑輕重，係屬事實審
    法院得依職權自由裁量之事項，苟已斟酌刑法第57條各款所
    列情狀，而未逾越法定刑度，不得遽指為違法（最高法院85
    年度台上字第2699號裁判意旨參照）。本件原審法院已審酌
    被告犯罪之動機、目的、手段、生活狀況及其利用業務上之
    機會，將業務上所持有之物侵占入己，行使偽造私文書，所
    生危害非輕，本應重懲，姑念其犯後坦承犯行，態度尚可等
    一切情狀，量處被告如上開所示之刑，復未逾越法定刑度，
    自不得遽指為違法。況被告於本院準備程序及審理時均坦承
    犯行（本院卷第25頁、第36頁反面參照），犯後態度尚稱良
    好。被告並已簽立還款計劃書，願每月至少償還告訴人1 萬
    元，分5 年攤還，目前有依還款計劃書償還中，尚欠64萬元
    等情，業據告訴代理人陳客中陳述在卷（本院卷第25頁反面
    、第38頁反面參照），因此尚難認原審之量刑過輕或有違罪
    刑相當原則。本件檢察官以前開理由提起上訴為無理由，應
    予駁回。
四、被告未曾因故意犯罪受有期徒刑以上刑之宣告，有本院被告
    前案紀錄表在卷可稽，其因一時失慮誤觸刑章，經此偵、審
    程序及科刑教訓，當知警惕，信無再犯之虞，本院認前所宣
    告之刑，以暫不執行為適當，併諭知緩刑5 年，被告並應向
    被害人國泰人壽保險公司支付財產上之損害賠償64萬元，償
    還方式每月支付1 萬元，以啟自新。被告爾後如有違反上述
    履行義務，且情節重大者，足認宣告緩刑難收預期效果時，
    告訴人得依刑法第75條之1第1項第4 款規定，向檢察官陳報
    ，由檢察官斟酌情節為撤銷緩刑宣告之聲請，併予敘明。
據上論斷，應依刑事訴訟法第273條之1第1 項、第373條、第368
條、刑法第74條第1項第1款、第2項第3款，判決如主文。
本案經檢察官侯名皇到庭執行職務。
中    華    民    國   100    年    12    月    30    日
                  刑事第九庭  審判長法  官  許仕楓
                                    法  官  許必奇
                                    法  官  劉興浪
以上正本證明與原本無異。
如不服本判決，應於收受送達後10日內向本院提出上訴書狀，其
未敘述上訴之理由者並得於提起上訴後10日內向本院補提理由書
（均須按他造當事人之人數附繕本）「切勿逕送上級法院」。
                                    書記官  王詩涵
中    華    民    國   100    年    12    月    30    日
附錄：本案論罪科刑法條全文
刑法第336條：
對於公務上或因公益所持有之物，犯前條第1 項之罪者，處1 年
以上7 年以下有期徒刑，得併科5 千元以下罰金。
對於業務上所持有之物，犯前條第1 項之罪者，處6 月以上5 年
以下有期徒刑，得併科3 千元以下罰金。
前二項之未遂犯罰之。
刑法第210條：
偽造、變造私文書，足以生損害於公眾或他人者，處5 年以下有
期徒刑。
刑法第216條：
行使第 210 條至第 215 條之文書者，依偽造、變造文書或登載
不實事項或使登載不實事項之規定處斷。